【裁判字號】    97,訴,2774
【裁判日期】    971119
【裁判案由】    損害賠償
【裁判全文】
臺灣臺中地方法院民事裁定              97年度訴字第2774號
原      告  甲○○
被      告  丁○○
            新光人壽保險股份有限公司
                        樓
法定代理人  乙○○
上列當事人間請求損害賠償事件，本院裁定如下：
    主      文
原告之訴（關於被告丁○○、新光人壽保險股份有限公司）駁回
。
訴訟費用由原告負擔。
    理      由
一、按當事人不得就已起訴之事件，於訴訟繫屬中，更行起訴。
    原告之訴有起訴違背第253條規定者，法院應以裁定駁回之
    ，為民事訴訟法第253條、第249條第1項第7款定有明文。
二、本件原告主張被告丁○○原係被告新光人壽保險股份有限公
    司（下稱新光人壽公司）忠義收費組組長，負責招攬業務、
    服務客戶、收繳保費等業務，其因簽賭大家樂，造成個人資
    金週轉困難，竟明知其意在籌措資金週轉使用，並無意代原
    告購買被告新光人壽公司保單型基金，竟意圖為自己不法之
    所有，基於詐欺犯意，於民國96年10月中旬某日，向原告佯
    稱可以解約新光商業銀行之定期存款後，代為進場購買被告
    新光人壽公司之保單型基金為由，施用詐術致使原告因而陷
    於錯誤，辦妥新光商業銀行定存解約手續後，於同年11月5
    日，在合作金庫銀行軍功分行，將原告現金新臺幣（下同）
    60萬元交付予銀行櫃檯人員，匯款予被告丁○○在新光銀行
    南臺中分行申設帳號第0000000000000號帳戶，再接續於同
    年月8日，在同一地點，將原告現金40萬元交付予銀行櫃檯
    人員，匯款予被告丁○○上開金融帳戶，被告丁○○旋即予
    以提領供己花用殆盡，依民法第184條規定，被告丁○○應
    負賠償責任。而被告丁○○係被告新光人壽公司之受僱人，
    其因執行職務不法侵害原告之權利，被告新光人壽公司依民
    法第188條第1項規定，應與被告丁○○負連帶賠償責任。爰
    提起本件訴訟請求被告丁○○、新光人壽公司連帶賠償100
    萬元及法定遲延利息等語。
三、然查原告就本件同一損害賠償事件，已於97年8月11日向本
    院刑事庭提起刑事（97年度易字第2540號）附帶民事訴訟，
    由本院以97年度附民字第430號損害賠償事件審理中，訴訟
    尚未終結，除有被告新光人壽公司之抗辯外，並經本院調閱
    該案件查明屬實，則該事件訴訟仍繫屬中，原告於97年10月
    29日更行提起本件訴訟，即係違反一事不再理之原則，依前
    揭法律規定，原告之訴，關於被告丁○○、新光人壽公司部
    分即難認為合法，應予駁回。至於被告丙○○部分仍由本院
    繼續審理，附此敘明。
四、依民事訴訟法第249條第1項第7款，第95條，第78條，裁定
    如主文。
中    華    民    國    97    年    11    月    19    日
                  民事第二庭  法  官  楊國精
正本係照原本作成。
如不服本裁定，應於送達後10日內向本院提出抗告狀，並繳納抗
告裁判費新臺幣1,000元。
中    華    民    國    97    年    11    月    19    日
                              書記官


司法院資訊處製作；財團法人民間司法改革基金會備份。
